臺灣彰化地方法院刑事判決　　　　　　　　　　　　　九十一年度易字第一一二號
　　公　訴　人　臺灣彰化地方法院檢察署檢察官
　　被　　　告　乙○○
右列被告因恐嚇取財等案件，經檢察官提起公訴（九十年度偵字第六九六五號），本
院判決如左：
    主      文
乙○○共同意圖為自己不法之所有，以恐嚇使人將本人之物交付，處有期徒刑壹年。
    事  實
一、乙○○夥同不詳姓名之已成年人，共同意圖為自己不法之所有，於民國（下同）
    九十年十月十一日上午六時三十分許，在彰化縣員林鎮○○里○○路四二號前，
    竊取甲○○所有車號ＣＫ─二七０八號自小貨車，得手後將該車藏置在彰化縣大
    村鄉○村村○○路慈雲寺前，並由該不詳姓名之人士於同年月十二日下午九時四
    分許，以0000000000號行動電話撥打甲○○家中電話，向甲○○恐嚇
    稱：「如想要車子，須匯新台幣（下同）二萬元入帳號00000000000
    000號內，收到錢才會將車子停放地點告訴你。」等語，致甲○○心生畏懼，
    後該不詳姓名之人士接續於同年月十四日下午六時四十五分許、下午七時十二分
    許，以相同方式恐嚇甲○○，經甲○○一再說明只有三千元等語，該不詳姓名人
    士恐嚇甲○○先將三千元前金置放於香煙盒，並藏在彰化縣員林鎮○○路「陽光
    小鎮咖啡廳」旁之草地上，如報警，將對其女不利等語，後甲○○恰巧於當日上
    午八時三十分許，在前開慈雲寺尋獲該車，惟仍因此心生畏懼，除依指示以香煙
    盒裝三千元，置放於彰化縣員林鎮○○路三段三三號「陽光小鎮咖啡廳」旁外，
    並向附近派出所報案，嗣乙○○於當日下午八時三十分許，以00000000
    00號行動電話與甲○○聯絡後前往取款事項，並於同日下午九時五十分許前往
    取款，為警當場查獲，且在其身上起出內裝三千元之香煙盒及00000000
    00號行動電話等物（其中三千元業已發還甲○○而未扣案）。
二、案經彰化縣警察局員林分局報請臺灣彰化地方法院檢察署檢察官偵查起訴。
    理  由
一、訊之被告乙○○矢口否認涉有右揭犯行，於警偵訊時辯稱：「阿俊」係於九十年
    十月十四日下午六時許，以0000000000號行動電話撥打伊00000
    00000號行動電話相約在大村農會見面，並將0000000000號行動
    電話晶片交伊使用，伊曾當場聽見「阿俊」撥打電話與被害人聯絡匯款情節，但
    伊僅各於當日下午八時十分及八時三十分，以該電話詢問告訴人何時拿香煙盒到
    現場，並未出言恐嚇，且同年月十一日，伊都在家中照顧小孩，不可能去竊車云
    云；於本院審理中辯稱：伊受阿俊之託前去取款，伊非但未為恐嚇，且亦未竊盜
    他人之自小貨車云云。惟查：上開犯罪事實，業據被害人甲○○於警訊中指訴甚
    詳，且有香煙盒、0000000000號行動電話扣案，及贓物認領保管單附
    卷可稽，再者，公訴人為求慎重函請遠傳電信股份有限公司查明該段期間，00
    00000000號電話之通話記錄，結果發現0000000000號電話並
    無0000000000號電話撥入之紀錄，有該公司風險管制中心於九十年十
    二月三日函覆資料為憑，顯見被告所辯，係為不實。另被告迄今未能提供所謂「
    阿俊」者之年籍資料以查考，足見當日並無「阿俊」之人委託其前往取款情事，
    又不詳姓名之人士係以0000000000號行動電話撥打被害人家中電話向
    其恐嚇一節，業經檢察官向各電信公司反查通聯紀錄，並核對與告訴人指訴期間
    相符，有和信電訊股份有限公司風險管理室於九十年十二月五日函覆之查詢結果
    可資佐證，又依前揭遠傳公司之通聯紀錄中，被告與該以0000000000
    號電話恐嚇告訴人者通訊頻繁，尤於被害人車輛失竊期間，被告與該人通話之電
    話基地台位址均係在彰化縣員林鎮被害人所指失竊地點附近，而非彰化縣社頭鄉
    被告住處，則其所辯當時在家中照顧小孩云云，即與事實不符，參以該不詳之人
    係恐嚇被害人將三千元置放於香煙盒，並藏在彰化縣員林鎮○○路「陽光小鎮咖
    啡廳」旁之草地上，一般人依常理推斷，均可知非合法之取款方式，被告豈有受
    託取款而不知情之理，是綜上，被告所辯，顯不可採。本件罪證明確，被告夥同
    他人共犯竊車、恐嚇取財之犯行，堪予認定。
二、核被告所為，係犯刑法第三百二十條第一項竊盜罪、第三百四十六條第一項之恐
    嚇取財罪。被告與該不詳姓名之已成年人間，就前開犯行，具犯意聯絡及行為分
    擔，為共同正犯。上開二罪間，有方法結果之牽連關係，應依牽連犯之規定，從
    一重之恐嚇取財罪處斷。爰審酌被告之素行、犯罪之動機、手段、所生之危害及
    其所為之竊盜、恐嚇取財行為，目無法紀，除侵害他人之財產法益外，亦危及社
    會秩序之維持，被害人除受有財產損失外，尚需忍受之言詞恐嚇，精神及心理必
    處於極度不安、恐懼之狀態，受害後亦經久難以平復，故應予嚴懲等一切情狀，
    量處如主文所示之刑，以示懲儆。
據上論斷，應依刑事訴訟法第二百九十九條第一項前段，刑法二十八條、第三百二十
條第一項、第三百四十六條第一項、第五十五條，罰金罰鍰提高標準條例第一條前段
，判決如主文。
本案經檢察官盧永盛到庭執行職務。
中    華    民    國      九十一      年      三      月        六      日
                                臺灣彰化地方法院刑事第一庭
                                    法      官  洪  志  賢
右正本證明與原本無異。
如不服本判決，應於判決送達後十日內，向本院提出上訴狀（須附繕本）。
告訴人或被害人對於判決如有不服具備理由請求檢察官上訴者，其上訴期間之計算係
以檢察官收受判決正本之日期為準。
                                    法院書記官  洪  年  慶
中    華    民    國      九十一      年      三      月       十二     日
刑法第三百二十條
意圖為自己或第三人不法之所有，而竊取他人之動產者，為竊盜罪，處五年以下有期
徒刑、拘役或五百元以下罰金。
意圖為自己或第三人不法利益，而竊佔他人之不動產者，依前項之規定處斷。
前二項之未遂犯罰之。
刑法第三百四十六條
意圖為自己或第三人不法之所有，以恐嚇使人將本人或第三人之物交付者，處六月以
上五年以下有期徒刑，得併科一千元以下罰金。
以前項方法得財產上不法之利益或使第三人得之者，亦同
前二項之未遂犯，罰之。
